【裁判字號】    97,交上易,247
【裁判日期】    971106
【裁判案由】    過失致死
【裁判全文】
臺灣高等法院刑事判決               97年度交上易字第247號
上  訴  人  臺灣臺北地方法院檢察署檢察官
被      告  乙○○
上列上訴人因被告過失致死案件，不服臺灣臺北地方法院97年度
交易字第320號，中華民國97年7月31日第一審判決（起訴案號：
臺灣臺北地方法院檢察署97年度偵字第10260號、第10920號），
提起上訴，本院判決如下：
    主  文
上訴駁回。
    事  實
一、乙○○於民國九十七年四月三十日十九時許，駕駛車牌號碼
    ○八六八－ＸＢ號自用小客車，沿臺北市中山區大直橋由南
    往北方向行駛於第二車道，本應注意車前狀況，並隨時採取
    必要之安全措施，當時夜間有照明、路面鋪設柏油、乾燥、
    無缺陷、無障礙物且視線良好，無不能注意之情事，詎為閃
    避前方變換車道之車輛，竟疏未注意車前狀況，即貿然駛入
    其右側之外側車道，致其所駕駛前開自用小客車之右前車頭
    撞擊於同向右前由黃亭嘉所騎乘之腳踏車後車輪，黃亭嘉騰
    空飛起後再遭乙○○所駕駛自用小客車前擋風玻璃撞及，受
    有顱內出血之傷害，經送往馬偕紀念醫院淡水院區急救後，
    於同年五月四日二十二時四十七分許，因前開車禍導致顱內
    出血引起神經性休克，不治死亡。乙○○於事故發生後向據
    報前來尚不知何人肇事之員警自首坦承肇事。
二、案經黃亭嘉之父甲○○訴由臺北市政府警察局中山分局報請
    臺灣臺北地方法院檢察署檢察官偵查起訴。
    理  由
一、上揭事實，業據被告乙○○坦承不諱，且有道路交通事故現
    場圖、交通事故談話紀錄表、補充資料表及現場照片等存卷
    可資佐證（見臺北地檢署九十七年度偵字第一０二六０號卷
    第十六頁至第二十頁及第二十三頁至第二十九頁），應可信
    實。又本件被害人黃亭嘉確係因本件事故導致顱內出血引起
    神經性休克，而於九十七年五月四日二十二時四十七分許不
    治死亡，亦據檢察官督同法醫相驗屬實，製有臺北地檢署相
    驗屍體證明書及檢驗報告表各一份在卷可憑（見臺北地檢署
    九十七年度相字第三一五號卷第三十六至第四十六頁）。按
    汽車行駛時，駕駛人應注意車前狀況及兩車併行之間隔，並
    隨時採取必要之安全措施，道路交通安全規則第九十四條第
    三項定有明文，此為汽車駕駛人應盡之注意義務，被告為考
    領駕照之駕駛人，對此尤難諉為不知。依卷附道路交通事故
    現場圖、交通事故談話紀錄表、補充資料表及現場照片等顯
    示，本件事故發生時，夜間有照明、路面鋪設柏油、乾燥、
    無缺陷、無障礙物且視線良好，應無不能注意之情事。彼時
    被告倘能於變換車道時，注意車前狀況，採取必要之安全措
    施，當可避免本件事故之發生，詎其疏於注意車前狀況，貿
    然變換車道，造成被害人遭受撞擊受傷，不治身亡，被告之
    過失，及其過失與被害人之死亡間，有相當因果關係，均灼
    然至明。綜上，本案事證明確，被告犯行堪予認定，應依法
    論科。
二、核被告乙○○所為，係犯刑法第二百七十六條第一項過失致
    人於死罪。原審同此認定，並說明被告於肇事後，向據報前
    來尚不知何人肇事之員警自首坦承肇事，有臺北市○○○○
    ○道路交通事故肇事人自首情形紀錄表在卷足稽，係對於未
    發覺之犯罪，表示願接受裁判之意，是依刑法第六十二條前
    段自首之規定，減輕其刑，適用刑法第二百七十六條第一項
    、第六十二條前段、第四十一條第一項前段，刑法施行法第
    一條之一等規定，且審酌被告因一時失慮，方為本件犯行，
    又其駕車肇事之過失程度重大，對被害人家屬造成之危害非
    輕，而被告犯罪後坦承犯行，態度良好，雖尚未與被害人家
    屬達成民事上和解，然已賠付被害人家屬部分現金等一切情
    狀，量處有期徒刑六月，如易科罰金，以新臺幣一千元折算
    一日，認事用法核無違誤，量刑尚稱妥適。公訴人循告訴人
    之請求，以被告惡性重大，迄未與被害人家屬達成和解，原
    審量刑過輕為由，提起上訴，固非無見。第查被告過失程度
    重大及僅賠付部分金額，尚未與告訴人間達成和解等事項，
    已經原審刑之裁量審酌及之；矧依告訴人所陳，被告於原審
    判決後，猶續給付三十五萬五千元予告訴人，並允自九十七
    年十一月起，按月給付三萬元至全部清償完畢止，足徵被告
    非無賠償之忱，非惡性重大之屬，原判決量刑應無畸輕之失
    ，上訴意旨指摘原判決量刑過輕，為無理由，應予駁回。
據上論結，應依刑事訴訟法第三百六十八條，判決如主文。
本案經檢察官楊秀蘭到庭執行職務。
中    華    民    國    97    年    11    月    6     日
                  刑事第十二庭審判長法  官  蔡永昌
                                    法  官  施俊堯
                                    法  官  蔡新毅
以上正本證明與原本無異。
不得上訴。
                                    書記官  楊秋鈴
中    華    民    國    97    年    11    月    6     日


司法院資訊處製作；財團法人民間司法改革基金會備份。
